【裁判字號】    98,易,56
【裁判日期】    980420
【裁判案由】    竊盜
【裁判全文】
臺灣臺北地方法院刑事判決                98年度易字第56號
公  訴  人  臺灣臺北地方法院檢察署檢察官
被      告  乙○○
上列被告因竊盜案件，經檢察官提起公訴（九十七年度偵字第二
六五二四號），本院判決如下：
    主  文
乙○○竊盜，處有期徒刑月，如易科罰金，以新臺幣壹仟元折
算壹日。
    事  實
一、乙○○於民國九十七年十一月二十三日十九時許，在臺北市
    大安區○○○路○段一三五巷巷口，因見在該處擺攤之甲○
    ○正與丙○○、丁○○、王文君等攤商用餐聊天，認為有機
    可趁，竟基於意圖為自己不所有之犯意，以徒手拖拉推車之
    方式竊取李偉宸所有、放置市價共計約新臺幣一萬一千八百
    七十元之三十三件衣褲暨二十支衣架之推車，得手後拖行約
    十公尺，即為在場之攤商丙○○察覺呼叫李偉宸，乙○○見
    事跡敗露隨即棄置已竊得之推車而逃逸，王文君、葉侑俐等
    人高喊「抓賊」並尾隨追捕，嗣於臺北市大安區○○○路○
    段四十九號前捷運地下街入口處，經太平洋崇光百貨保全呂
    秉峰協助，合力逮捕乙○○，並報警查獲，而悉上情。
二、案經李偉宸訴由臺北市政府警察局大安分局報請臺灣臺北地
    方法院檢察署檢察官偵查起訴。
    理  由
壹、程序部分：
    按被告以外之人於審判外之言詞或書面陳述，除法律有規定
    者外，不得作為證據，刑事訴訟法第一百五十九條第一項定
    有明文；復按被告以外之人於偵查中向檢察官所為之陳述，
    除顯有不可信之情況者外，得為證據，同法第一百五十九條
    之一第二項亦有規定；另按被告以外之人於審判外之陳述，
    雖不符前四條之規定，而經當事人於審判程序同意作為證據
    ，法院審酌該言詞陳述或書面陳述作成時之情況，認為適當
    者，亦得為證據；當事人、代理人或辯護人於法院調查證據
    時，知有第一百五十九條第一項不得為證據之情形，而未於
    言詞辯論終結前聲明異議者，視為有前項之同意；同法第一
    百五十九條之五規定甚明。本案所據以認定被告乙○○犯罪
    事實之證據，其中部分屬傳聞證據，除證人李偉宸、王文君
    於偵查中向檢察官所為之陳述，業經具結且無顯不可信之情
    形存在，依刑事訴訟法第一百五十九條之一第二項規定，自
    具備證據能力外；其餘之傳聞證據，因公訴人、被告於本院
    言詞辯論終結前均未對其證據能力聲明異議，本院認該等傳
    聞證據作成之情況亦無不當之情形，依刑事訴訟法第一百五
    十九條之五規定，該等傳聞證據均具備證據能力，合先敘明
    。
貳、實體部分：
一、訊據被告固不否認伊於九十七年十一月二十三日十九時許，
    在臺北市大安區○○○路○段一三五巷巷口，遭王文君、葉
    侑俐等人高喊「抓賊」尾隨追捕，嗣於臺北市大安區○○○
    路○段四十九號前捷運地下街入口處，經太平洋崇光百貨保
    全呂秉峰協助合力逮捕等情，惟矢口否認有何竊盜犯行，辯
    稱當時伊在公園附近幫忙一名拾荒老人整理紙箱，忽然聽到
    有人大喊捉賊，該名拾荒老人聞聲逃跑，伊覺得奇怪，也跟
    著跑了，未料竟遭人追捕並誣指為竊賊云云。經查，上揭事
    實，業據告訴人李偉宸於偵查中結證稱九十七年十一月二十
    三日十九時許，伊與王文君等人在復興南路一段一三五巷口
    吃東西聊天，旁邊的攤商丙○○驚呼有人正在拖拉伊放置販
    賣衣物之推車，伊立即與王文君、葉侑俐等人上前追捕，被
    告見到事跡敗露，立即棄置該輛推車逃跑，伊留下來清點衣
    物，王文君與丁○○則繼續尾隨追捕，稍後捷運地下街入口
    處，經太平洋崇光百貨保全呂秉峰協助，合力逮捕被告等情
    明確，經核與證人王文君於偵查中結證稱本件係丙○○率先
    發現被告在偷拉告訴人放置販賣衣物之推車，伊與葉侑俐一
    同前往追捕被告，在捷運地下街入口處，經呂秉峰協助，合
    力捕獲被告扭送警局等情完全相符（見九十七年度偵字第二
    六五二四號卷第四九頁），另據證人丙○○於本院審理中結
    證稱告訴人所販賣之衣物大約有二箱，堆放於一台推車上，
    當時伊與告訴人及葉侑俐在路邊聊天，伊發現被告為掩人耳
    目，刻意曲身慢慢拖拉那台推車，立即轉告告訴人，告訴人
    與葉侑俐等人趨前追捕被告等情綦詳（見本院卷第十八、十
    九頁），而證人葉侑俐於本院審理中亦結證稱丙○○發現被
    告偷拉推車，竊取告訴人所有衣物，伊立即上前協助追捕被
    告，稍後於捷運地下街入口處逮獲被告等情屬實（見本院卷
    第十九、二十頁），另有臺北市政府警察局大安分局物品發
    還領據（見九十七年度偵字第二六五二四號卷第十九頁）、
    臺北市政府警察局大安分局九十七年十一月二十三日搜索扣
    押筆錄（見九十七年度偵字第二六五二四號卷第二一至二五
    頁）及竊取衣褲、拖車照片（見九十七年度偵字第二六五二
    四號卷第三十至三三頁）等資料附卷足憑，又告訴人及證人
    王文君、丙○○、葉侑俐與被告並無宿怨，其證詞之真正復
    受刑事具結刑責之擔保，渠等應無甘冒刑事偽證重罪處罰之
    危險，而故意設詞構陷被告之必要，且渠等證詞內容經核互
    屬一致，並無矛盾之處，是渠等所為上揭證詞應屬真實可採
    。被告雖辯稱當時伊在公園附近幫忙一名拾荒老人整理紙箱
    ，忽然聽到有人大喊捉賊，見到該名拾荒老人聞聲逃跑，也
    跟著逃跑云云；惟查，被告當時係獨自一人拖拉告訴人擺放
    販賣衣物之推車，其身邊並無一名拾荒老人等情，業據證人
    王文君（見九十七年度偵字第二六五二四號卷第四九頁）、
    丙○○（見本院卷第十九頁）、葉侑俐（見本院卷第二十頁
    ）結證屬實，且如被告僅係基於一時熱心幫助該名老人拾荒
    ，並無竊取任何物品，何需於聽到「捉賊」聲後，立即倉皇
    逃逸，狂奔逃跑至百公尺以外之捷運站地下街入口始遭人捕
    獲？被告上揭辯詞非但與事實不符，且與常情相違，實無足
    取。綜上所述，
    本件事證明確，被告竊盜犯行，已堪認定，應依法論科。
二、核被告所為係犯刑法第三百二十條第一項之竊盜罪。爰審酌
    被告身強體健，不思合法途徑取得財物，竟恣意竊取他人財
    物，侵害被害人財產，並破壞社會秩序，惡性非輕，犯後否
    認一切，未見悔意，態度不佳，惟念其所竊得財物之價值尚
    非過鉅，兼衡以其素行、生活狀況、智識程度、犯罪之手段
    、所生之危害等一切情狀，量處如主文所示之刑，並諭知易
    科罰金，以示懲儆。
據上論斷，應依刑事訴訟法第二百九十九條第一項前段、第二百
八十四條之一，刑法第三百二十條第一項、第四十一條第一項前
段，刑法施行法第一條之一第一項、第二項前段，判決如主文。
本案經檢察官羅月君到庭執行職務。
中    華    民    國    98    年    4     月    20    日
                  刑事第十四庭  法  官  李家慧
以上正本證明與原本無異。
如不服本判決應於收受送達後10日內向本院提出上訴書狀，並應
敘述具體理由；其未敘述上訴理由者，應於上訴期間屆滿後20日
內向本院補提理由書（均須按他造當事人之人數附繕）「切勿逕
送上級法院」。
                                書記官  鄭淑丰
中    華    民    國    98    年    4     月    20    日
附錄本件論罪科刑法條：
中華民國刑法第320條
（普通竊盜罪、竊佔罪）
意圖為自己或第三人不法之所有，而竊取他人之動產者，為竊盜
罪，處 5 年以下有期徒刑、拘役或 5 百元以下罰金。
意圖為自己或第三人不法之利益，而竊佔他人之不動產者，依前
項之規定處斷。
前二項之未遂犯罰之。


司法院資訊處製作；財團法人民間司法改革基金會備份。
